Minutes et répertoires du notaire Pierre Amable VIAULT, 7 février 1809 - 20 janvier 1826 (étude XXXV)
Archives nationales
- Répertoire(s) de Pierre Amable VIAULT, 21 décembre 1798 - 7 octobre 1826; MC/RE/XXXV/18 - MC/RE/XXXV/20
  - Répertoire. 1809, 7 février - 1818, 7 février 1809 - 1818; MC/RE/XXXV/19
    - Inventaire après décès: Cousin, Jean-Baptiste-Etienne. Richelieu (rue de), hôtel de l'Europe., 27 avril 1814
      inventaire après décès; Richelieu (rue de); Cousin, Jean-Baptiste Etienne
    - Inventaire après décès: Arcelin, Catherine. Maillot, Gervais (épouse). Perdue (rue), n° 6., 20 mai 1814
      inventaire après décès; Perdue (rue); Arcelin, Catherine; Maillot, Gervais
    - Inventaire après décès: Deperrey, Marie-Madeleine. Gambier, François-Rémy (épouse). Longchamp (rue de)., 21 mai 1814
      inventaire après décès; Longchamp (rue de); Deperrey, Marie-Madeleine; Gambier, François-Rémy
    - Inventaire après décès de Emmanuel-François marquis de Lambertye. Clichy (rue de), n° 17., 6 juin 1814
      inventaire après décès; Clichy (rue de); Lambertye, Emmanuel-François de
    - Inventaire après décès: Viault, Elisabeth. Laurence, Marin-Denis (veuve). Francs-Bourgeois-Saint-Michel (rue des)., 11 juin 1814
      inventaire après décès; Francs-Bourgeois-Saint-Michel (rue des); Viault, Elisabeth; Laurence, Marin-Denis
    - Inventaire après décès: Lehodey, Pierre-Etienne. Neuve-d'Orléans (rue), n° 24, porte Saint-Denis., 20 juillet 1814
      inventaire après décès; Neuve-d'Orléans (rue); Lehodey, Pierre-Etienne
    - Inventaire après décès: Doumairon, Anne-Marie-Madeleine. Crespin, Pierre-François (épouse). Aguesseau (rue d'), n° 12., 23 août 1814
      inventaire après décès; Aguesseau (rue d'); Doumairon, Anne-Marie-Madeleine; Crespin, Pierre-François
    - Inventaire après décès: David, Charles-Mathias. Puteaux., 27 août 1814
      inventaire après décès; Puteaux (Hauts-de-Seine); David, Charles-Mathias
    - Inventaire après décès: Pierson, Nicolas. Saint-Honoré (rue), n° 327., 1er septembre 1814
      inventaire après décès; Saint-Honoré (rue); Pierson, Nicolas
    - Inventaire après décès: Gambier, François-Rémy. Longchamp (rue de), n° 19, Chaillot., 9 septembre 1814
      inventaire après décès; Chaillot (quartier); Longchamp (rue de); Gambier, François-Rémy
    - Inventaire après décès: Gibaut, Marie-Thérèse. Rouilly, Jacques (épouse). Saint-Honoré (rue), n° 398., 21 septembre 1814
      inventaire après décès; Saint-Honoré (rue); Gibaut, Marie-Thérèse; Rouilly, Jacques
    - Inventaire après décès: Bournisien, Charles-Georges-Etienne. Saint-Dominique (rue), n° 11., 22 septembre 1814
      inventaire après décès; Saint-Dominique (rue); Bournisien, Charles-Georges-Etienne
    - Inventaire après décès: Guyot, Abram. Passy., 3 octobre 1814
      inventaire après décès; Passy (ancienne commune); Guyot, Abram
    - Inventaire après décès: Jarente, Suzanne-Elisabeth-Françoise de. Grimod de Lareyniere, Laurent (veuve). Champs-Elysées (rue des), n° 1., 26 mai 1815
      inventaire après décès; Champs-Elysées (rue des); Jarente, Suzanne-Elisabeth-Françoise de; Grimod de Lareyniere, Laurent
    - Inventaire après décès: Claude, Joseph. Petites-Boucheries (passage des)., 15 juillet 1815
      inventaire après décès; Petite-Boucherie (passage de la); Claude, Joseph
    - Inventaire après décès: Maillet, François-Célestin. Jour (rue du), n° 3., 8 septembre 1815
      inventaire après décès; Jour (rue du); Maillet, François-Célestin
    - Inventaire après décès: Pertuisot, Jeanne. Plumet (rue)., 16 septembre 1815
      inventaire après décès; Plumet (rue); Pertuisot, Jeanne
    - Inventaire après décès: Digeon, Jacques-Marie. Martyrs (rue des), n° 41., 18 janvier 1816
      inventaire après décès; Martyrs (rue des); Digeon, Jacques-Marie
    - Inventaire après décès: Voituret, Louise-Françoise-Charlotte. Pinte, Marie-René (épouse). Echelle (rue de l'), n° 11, Saint-Honoré., 7 février 1816
      inventaire après décès; Echelle (rue de l'); Voituret, Louise-Françoise-Charlotte; Pinte, Marie-René
    - Inventaire après décès: Grimperel, Jean-Baptiste. Charlot (rue), n° 27, au Marais., 7 mars 1816
      inventaire après décès; Charlot (rue); Grimperel, Jean-Baptiste
    - Inventaire après décès: Bartaumieux, Jean-Laurent. Belleville (rue de), n° 288., 10 mai 1816
      inventaire après décès; Belleville (rue de); Bartaumieux, Jean-Laurent
    - Inventaire après décès: Havard, André-Charles-Michel. Ventadour (rue), n° 4., 13 juin 1816
      inventaire après décès; Ventadour (rue de); Havard, André-Charles-Michel
    - Inventaire après décès: Oury, Pierre. Pépinière (rue de la), n° 52 bis., 10 juillet 1816
      inventaire après décès; Pépinière (rue de la); Oury, Pierre
    - Inventaire après décès: Fichet, Jean-Marin. Jeûneurs (rue des), n° 20., 28 août 1816
      inventaire après décès; Jeûneurs (rue des); Fichet, Jean-Marin
    - Inventaire après décès: Boy de Latour, Madeleine-Catherine. Delessert, Etienne (épouse). banquier (ancien). Coq-Héron (rue du), n° 3., 29 août 1816
      inventaire après décès; Coq-Héron (rue du); Boy de Latour, Madeleine-Catherine; Delessert, Etienne; banquier
    - Inventaire après décès: Lecocq, Louise-Octavie. Compans, Jean-Dominique (épouse). Université (rue de l'), n° 11., 9 septembre 1816
      inventaire après décès; Université (rue de l'); Lecocq, Louise-Octavie; Compans, Jean-Dominique
    - Inventaire après décès: Dasvin, Claude. Faubourg-Saint-Antoine (rue du), n° 238, Trône., 16 octobre 1816
      inventaire après décès; Faubourg-Saint-Antoine (rue du); Dasvin, Claude
    - Inventaire après décès: Delessert, Etienne. banquier (ancien). Coq-Héron (rue du), n° 3., 21 novembre 1816
      inventaire après décès; Coq-Héron (rue du); Delessert, Etienne; banquier
    - Inventaire après décès: Desmoulins, Anne-Antoinette. Nicolet, Jean-Baptiste (veuve). Fossés-du-Temple (rue des), n° 53., 14 janvier 1817
      inventaire après décès; Fossés-du-Temple (rue des); Desmoulins, Anne-Antoinette; Nicolet, Jean-Baptiste
    - Inventaire après décès: Poixalolle, Marie-Louise-Victoire. Bejot, Alexandre-Antoine-Théodore (épouse). Marivaux-Lombards (rue des), n° 33., 3 mars 1817
      inventaire après décès; Marivaux-des-Lombards (rue); Poixalolle, Marie-Louise-Victoire; Bejot, Alexandre-Antoine-Théodore
    - Inventaire après décès: Gazon, Marie-Hélène. Diot, Jean-Claude (épouse). Poulies (rue des), n° 18., 26 avril 1817
      inventaire après décès; Poulies (rue des); Gazon, Marie-Hélène; Diot, Jean-Claude
    - Inventaire après décès: Bouchet, Jean-Pierre. Saint-Marc (rue), n° 10., 1er mai 1817
      inventaire après décès; Saint-Marc (rue); Bouchet, Jean-Pierre
    - Inventaire après décès de César David de Proissy d'Eppe. Guadeloupe., 5 mai 1817
      inventaire après décès; Guadeloupe (département); Proissy d'Eppe, César-David de
    - Inventaire après décès: Claudel, Pierre. Hôtel de-Ville (place de l'), n° 7., 12 juin 1817
      inventaire après décès; Hôtel-de-Ville (place de l'); Claudel, Pierre
    - Inventaire après décès: Lelievre, Jean-Nicolas. Blancs-Manteaux (rue des), n° 29., 7 juillet 1817
      inventaire après décès; Blancs-Manteaux (rue des); Lelievre, Jean-Nicolas
    - Inventaire après décès: Dupuy, Adélaïde. Bouret de Vezelay, Etienne-Louis (épouse)., 2 août 1817
      inventaire après décès; Dupuy, Adélaïde; Bouret de Vezelay, Etienne-Louis
    - Inventaire après décès: Marsolan, Mathieu., 24 décembre 1817
      inventaire après décès; Marsolan, Mathieu
    - Inventaire après décès: Joudrin, Louis-Edme. Folie-Méricourt (rue de la), n° 23., 10 janvier 1818
      inventaire après décès; Folie-Méricourt (rue de la); Joudrin, Louis-Edme
    - Inventaire après décès: Lecler Laroche, René-Jacques. Suresnes (rue de)., 26 janvier 1818
      inventaire après décès; Surène (rue de); Lecler Laroche, René-Jacques
    - Inventaire après décès: Hanocque, Marie-Marguerite. Lasserre, Jean (épouse). Courcelles (rue de), n° 2., 10 février 1818
      inventaire après décès; Courcelles (rue de); Hanocque, Marie-Marguerite; Lasserre, Jean
    - Inventaire après décès de Michel Alexandre Veron Duverger. Basse du Rempart (rue), n° 6., 24 mars 1818
      inventaire après décès; Basse-du-Rempart (rue); Veron Duverger, Michel-Alexandre
    - Inventaire après décès: Lapierre, Jeanne-Marguerite. Coq-Héron (rue du), n° 13., 13 avril 1818
      inventaire après décès; Coq-Héron (rue du); Lapierre, Jeanne-Marguerite
    - Inventaire après décès: Lionnait, Léger. Vins (marchand de). Neuve-Saint-Anastase (rue), n° 4., 14 mai 1818
      inventaire après décès; Neuve-Sainte-Anastase (rue); Lionnait, Léger; commerçant
    - Inventaire après décès: Brandin, Françoise-Henriette. Vinson, Jean (épouse). Saint-Martin (rue), n° 53., 29 juin 1818
      inventaire après décès; Saint-Martin (rue); Brandin, Françoise-Henriette; Vinson, Jean
    - Inventaire après décès: Meurice, Jacques-François. Boucherat (rue), n° 17., 16 juillet 1818
      inventaire après décès; Boucherat (rue); Meurice, Jacques-François
    - Inventaire après décès: Lebarbier, Nicolas. Neuve-Saint-Laurent (rue), n° 26., 1er août 1818
      inventaire après décès; Neuve-Saint-Laurent (rue); Lebarbier, Nicolas
    - Inventaire après décès: Goold, François. Italiens (boulevard des), n° 18., 31 août 1818
      inventaire après décès; Italiens (boulevard des); Goold, François
    - Inventaire après décès: Bouret de Vezelay, Etienne-Louis. Chaussée-d'Antin (rue de la), n° 6., 2 septembre 1818
      inventaire après décès; Chaussée-d'Antin (rue de la); Bouret de Vezelay, Etienne-Louis
    - Inventaire après décès: Thion de Lachaume, Auguste-Victor. Passy., 7 novembre 1818
      inventaire après décès; Passy (ancienne commune); Thion de Lachaume, Auguste-Victor
    - Inventaire après décès: Lemaire, Louis-Jacques., 11 novembre 1818
      inventaire après décès; Lemaire, Louis-Jacques
    - Inventaire après décès: Van Neukirchen de Nyvenheim, Jean-Gilbert-Ludolf-Adrien. Italiens (boulevard des), n° 20., 28 décembre 1818
      inventaire après décès; Italiens (boulevard des); Van Neukirchen de Nyvenheim, Jean-Gilbert-Ludolf-Adrien
  - Répertoire. 1819, 2 janvier - 1826, 7 octobre, 2 janvier 1819 - 7 octobre 1826; MC/RE/XXXV/20
    Répertoire des notaires Pierre Amable Viault (2 janvier 1819-20 janvier 1826), Antoine Simon Hailig (20 janvier-7octobre 1826).
    - Inventaire après décès: Laserre, Marie-Louise-Thérèse. Chevallier, Germain-Pierre (veuve). Berry (rue de), n° 16, au Marais., 29 janvier 1819
      inventaire après décès; Berri (rue de); Laserre, Marie-Louise-Thérèse; Chevallier, Germain-Pierre
    - Inventaire après décès: Berlurgey Granville, Louis-Marie-Joseph. Bons-Enfants (rue des), n° 21., 20 février 1819
      inventaire après décès; Bons-Enfants (rue des); Berlurgey Granville, Louis-Marie-Joseph
    - Inventaire après décès: Pichard, Jacques. Voltaire (quai), n° 21., 16 avril 1819
      inventaire après décès; Voltaire (quai); Pichard, Jacques
    - Inventaire après décès: Lambertye, Joseph-Emmanuel-Auguste-François (marquis de). Bourbon (rue de), n° 34., 12 mai 1819
      inventaire après décès; Bourbon (rue de); Lambertye, Joseph-Emmanuel-Auguste-François de
    - Inventaire après décès: Bouzenot, Ursule. Calle, Gabriel (épouse). épicier (marchand). Saint-Martin (rue), n° 240., 19 mai 1819
      inventaire après décès; Saint-Martin (rue); Bouzenot, Ursule; Calle, Gabriel; commerçant
    - Inventaire après décès: Leger, Claude-Nicolas-Bernard-Grégoire. Vieille-Draperie (rue de la), n° 30., 30 juin 1819
      inventaire après décès; Vieille-Draperie (rue de la); Leger, Claude-Nicolas-Bernard-Grégoire
    - Inventaire après décès: Casteau Calleville, Jean-Pierre. homme de lettres. Neuve-Saint-Augustin (rue), n° 4., 2 août 1819
      inventaire après décès; Neuve-Saint-Augustin (rue); Casteau Calleville, Jean-Pierre; écrivain
    - Inventaire après décès: Michelin, Marguerite-Catherine. Moulinier, Alexis (épouse). Grésillons (rue des), n° 26., 3 août 1819
      inventaire après décès; Grésillons (rue des); Michelin, Marguerite-Catherine; Moulinier, Alexis
    - Inventaire après décès: Borrel, Jean-Baptiste-Joseph. Faubourg-Poissonnière (rue du), n° 99., 20 août 1819
      inventaire après décès; Faubourg-Poissonnière (rue du); Borrel, Jean-Baptiste-Joseph
    - Inventaire après décès: Bouzenot, Romain. Boulogne-Billancourt., 2 septembre 1819
      inventaire après décès; Boulogne-Billancourt (Hauts-de-Seine); Bouzenot, Romain
    - Inventaire après décès de Charles comte d' Ourches. Sainte-Geneviève-des-Bois (Loiret), Belcour., 16 octobre 1819
      inventaire après décès; Sainte-Geneviève-des-Bois (Loiret); Ourches, Charles (comte d')
    - Inventaire après décès: Hazon de Fraguier, Albert-Antoine. Saint-Dominique (rue), n° 58., 25 novembre 1819
      inventaire après décès; Saint-Dominique (rue); Hazon de Fraguier, Albert-Antoine
    - Inventaire après décès: Catelle, Pierre-Auguste. Chabanais (rue), n° 5., 6 janvier 1820
      inventaire après décès; Chabanais (rue); Catelle, Pierre-Auguste
    - Inventaire après absence. Raffard, Louis-Philippe., 7 janvier 1820
      inventaire; Raffard, Louis-Philippe
    - Inventaire après décès: Grau de Saint-Vincent, Michel-Firmin. Favart (rue), n° 6., 12 janvier 1820
      inventaire après décès; Favart (rue); Grau de Saint-Vincent, Michel-Firmin
    - Inventaire après décès: Bellenger, Anne-Julie. Darel, François (épouse). Suresnes (rue de), n° 4., 23 mars 1820
      inventaire après décès; Surène (rue de); Bellenger, Anne-Julie; Darel, François
    - Inventaire après décès: Cleret, Jacques-Félix. Mégisserie (quai de la), n° 13., 27 avril 1820
      inventaire après décès; Mégisserie (quai de la); Cleret, Jacques-Félix
    - Inventaire après décès: Malnerschitsch, Antoine. Recollets (rue des), n° 19., 5 juin 1820
      inventaire après décès; Récollets (rue des); Malnerschitsch, Antoine
    - Inventaire après décès: Blondel, Louis-Amable. Melun (Seine-et-Marne)., 12 juin 1820
      inventaire après décès; Melun (Seine-et-Marne); Blondel, Louis-Amable
    - Inventaire après décès: Lemercier de Pombiray, Pierre-Nicolas. Guedeloupe. Faubourg-Montmartre (rue du), n° 33., 15 juin 1820
      inventaire après décès; Guadeloupe (département); Faubourg-Montmartre (rue du); Lemercier de Pombiray, Pierre-Nicolas
    - Inventaire après décès: Lamand, Marie-Adélaïde. Buisson, Louis-Jean (épouse). Saint-Merry (rue), n° 11., 27 juin 1820
      inventaire après décès; Saint-Merri (rue); Lamand, Marie-Adélaïde; Buisson, Louis-Jean
    - Inventaire après décès: Roelant, Jacques-Auguste. Culture-Sainte-Catherine (rue), n° 21., 14 août 1820
      inventaire après décès; Culture-Sainte-Catherine (rue de la); Roelant, Jacques-Auguste
    - Inventaire après décès: Duplay, Maurice. Harlay (rue de), n° 29., 10 octobre 1820
      inventaire après décès; Harlay (rue de); Duplay, Maurice
    - Inventaire après décès: Joigny, Jean-Casimir. Sainte-Apolline (rue), n° 10., 4 novembre 1820
      inventaire après décès; Sainte-Apolline (rue); Joigny, Jean-Casimir
    - Inventaire après décès: Clifford, Jeanne-Wilhelmina. Witt, Jean-De (veuve). Saint-Georges (rue), n° 32., 29 novembre 1820
      inventaire après décès; Saint-Georges (rue); Clifford, Jeanne-Wilhelmina; Witt, Jean de
    - Inventaire après décès: Machon, Jean-Pierre. Saint-Roch (petite rue), n° 10., 28 décembre 1820
      inventaire après décès; Saint-Roch (petite rue); Machon, Jean-Pierre
    - Inventaire après décès: Caris, Louis-René. Saint-Victor (rue), n° 55., 30 décembre 1820
      inventaire après décès; Saint-Victor (rue); Caris, Louis-René
    - Inventaire après décès: Cousin, Julie. Vaugeois, Bernard-François (veuve). Arcis (rue des), n° 56., 2 janvier 1821
      inventaire après décès; Arcis (rue des); Cousin, Julie; Vaugeois, Bernard-François
    - Inventaire après décès: Pottier, Marguerite-Pétronille. Blanc, Jean-François (veuve). Crussol (rue de), n° 11, quartier du Temple., 21 février 1821
      inventaire après décès; Crussol (rue de); Pottier, Marguerite-Pétronille; Blanc, Jean-François
    - Inventaire après décès: Moller, Ulrich. Verneuil (rue de), n° 21, Faubourg Saint-Germain., 26 février 1821
      inventaire après décès; Verneuil (rue de); Moller, Ulrich
    - Inventaire après décès: Brunel, Louis. Montfermeil., 21 avril 1821
      inventaire après décès; Montfermeil (Seine-Saint-Denis); Brunel, Louis
    - Inventaire après décès: Pillet, André-Louis. Grange-Batelière (rue), n° 14., 28 avril 1821
      inventaire après décès; Grange-Batelière (rue de la); Pillet, André-Louis
    - Inventaire après décès: Delorge, Augustine-Louis. Poirson, Sieur (épouse); Perrée, Gabriel (veuve). Crussol (rue de), n° 13., 19 mai 1821
      inventaire après décès; Crussol (rue de); Delorge, Augustine-Louis; Poirson, Sieur; Perrée, Gabriel
    - Inventaire après décès: Lemancel, Jacques-François. Université (rue de l'), n° 11., 9 juin 1821
      inventaire après décès; Université (rue de l'); Lemancel, Jacques-François
    - Inventaire après décès: Ducas, Hélène. Javal, Jacques (épouse)., 23 octobre 1821
      inventaire après décès; Ducas, Hélène; Javal, Jacques
    - Inventaire après décès: Barre, Jacques. et de Louise Multzer, son épouse., 31 octobre 1821
      inventaire après décès; Barre, Jacques; Multzer, Louise
    - Inventaire après absence. Guillot de Chatenet, Jean-Louis. Bordeaux (Gironde)., 22 février 1822
      inventaire; Bordeaux (Gironde); Guillot de Chatenet, Jean-Louis
    - Inventaire après décès: Laurence, Marie-Théodore. Pastourelle (rue), n° 28., 14 mai 1822
      inventaire après décès; Pastourelle (rue); Laurence, Marie-Théodore
    - Inventaire après décès: Visinand, Jean-Abraham. Coq-Héron (rue du), n° 3., 22 mai 1822
      inventaire après décès; Coq-Héron (rue du); Visinand, Jean-Abraham
    - Inventaire après décès: Migout, Jean-Baptiste. Ponthieu (rue de), n° 8., 23 mai 1822
      inventaire après décès; Ponthieu (rue de); Migout, Jean-Baptiste
    - Inventaire après décès: Lautour, Thérèse-Julienne. Ruffel, Thomas (épouse). Verrerie (rue de la), n° 63., 11 juin 1822
      inventaire après décès; Verrerie (rue de la); Lautour, Thérèse-Julienne; Ruffel, Thomas
    - Inventaire après décès: Carmantrand, Anne-Françoise. Roussellat, Jean (épouse). Temple (rue du), escalier n° 5., 16 juillet 1822
      inventaire après décès; Temple (rue du); Carmantrand, Anne-Françoise; Roussellat, Jean
    - Inventaire après décès: Foubert, Jeanne-Françoise. Balilas Decourtie, Eustache (épouse). Rocher (rue du), n° 4., 21 octobre 1822
      inventaire après décès; Rocher (rue du); Foubert, Jeanne-Françoise; Balilas Decourtie, Eustache
    - Inventaire après décès: Thiroux de Mondesir, Alexandre-Louis. Comte de Mondésir, lieutenant général des armées du roi, commandeur de l'ordre royal et militaire de Saint-Louis. Ménilmontant (rue de), n° 16. Décédée le 6 décembre 1822., 3 janvier 1823
      7 décembre 1822, dépôt des testament et codicile olographes. 12 décembre 1822, dépôt de l'acte de décès (8e arrondissement), ET/LI/1322.
      inventaire après décès; testament; dépôt de pièces; Ménilmontant (rue de); Thiroux de Mondésir, Alexandre-Louis; officier général
    - Inventaire après décès: Levesque, Antoine-Simon. Horloge (quai de l'), n° 61., 24 janvier 1823
      inventaire après décès; Horloge (quai de l'); Levesque, Antoine-Simon
    - Inventaire après décès: Lepage, Angélique-Geneviève. Garon, Jacques-Eléonor (veuve). Bondy (rue de), n° 18., 18 février 1823
      inventaire après décès; Bondy (rue de); Lepage, Angélique-Geneviève; Garon, Jacques-Eléonor
    - Inventaire après décès: Burgat, Jean-François. Faubourg-Montmartre (rue du), n° 27., 6 mars 1823
      inventaire après décès; Faubourg-Montmartre (rue du); Burgat, Jean-François
    - Inventaire après absence. Delachaise, Pierre-Emmanuel., 26 avril 1823
      inventaire; Delachaise, Pierre-Emmanuel
    - Inventaire après décès: Perrie, Marie-Michelle. Grève (quai de la), n° 15., 16 mai 1823
      inventaire après décès; Grève (quai de la); Perrie, Marie-Michelle
    - Inventaire après absence. Pierre, Pierre-Paul., 6 juin 1823
      inventaire; Pierre, Pierre-Paul
    - Inventaire après décès: Poullet, Marie-Catherine. Frussotte, François (veuve). Faubourg-Saint-Antoine (rue du), n° 268., 6 juin 1823
      inventaire après décès; Faubourg-Saint-Antoine (rue du); Poullet, Marie-Catherine; Frussotte, François
    - Inventaire après décès: Saget, Jean-André. Villeneuve-Le-Roi., 17 juin 1823
      inventaire après décès; Villeneuve-le-Roi (Val-de-Marne); Saget, Jean-André
    - Inventaire après décès: Lefebvre, Etienne-Henri-Léon., 8 juillet 1823
      inventaire après décès; Lefebvre, Etienne-Henri-Léon
    - Inventaire après décès: Gay, Jean-Baptiste. Bondy (rue de), n° 3., 9 juillet 1823
      inventaire après décès; Bondy (rue de); Gay, Jean-Baptiste
    - Inventaire après décès: Selves, Jean-Baptiste. magistrat (ancien). Pavée (rue), n° 10, au Marais., 23 juillet 1823
      inventaire après décès; Pavée (rue); Selves, Jean-Baptiste; magistrat
    - Inventaire après décès: Boulay, Geneviève-Françoise-Antoinette. Detouche, Georges (épouse). Sainte-Avoye (rue), n° 26., 23 juillet 1823
      inventaire après décès; Sainte-Avoie (rue); Boulay, Geneviève-Françoise-Antoinette; Detouche, Georges
    - Inventaire après décès: Bertin, Nicolas. hôtelier. Rivoli (rue de), n° 6., 28 juillet 1823
      inventaire après décès; Rivoli (rue de); Bertin, Nicolas; hôtelier
    - Inventaire après décès: Lambert, Mathieu. Richelieu (rue de), n° 21., 12 août 1823
      inventaire après décès; Richelieu (rue de); Lambert, Mathieu
    - Inventaire après décès: Rousselat, Jean. Temple (rotonde du)., 21 octobre 1823
      inventaire après décès; Rotonde-du-Temple (place de la); Rousselat, Jean
    - Inventaire après décès: Ravel, Madeleine. Dangirard (veuve). Coq-Héron (rue du), n° 5., 3 novembre 1823
      inventaire après décès; Coq-Héron (rue du); Ravel, Madeleine; Dangirard
    - Inventaire après décès d'André Asencio d'Olave. Charenton-Le-Pont., 27 novembre 1823
      inventaire après décès; Charenton-le-Pont (Val-de-Marne); Asencio d'Olave, André
    - Inventaire après décès: Bertrand, Anne-Marie. Chaplain, Joseph-Marie-Xavier (épouse). Venise (passage de), n° 2., 22 décembre 1823
      inventaire après décès; Venise (passage de); Bertrand, Anne-Marie; Chaplain, Joseph-Marie-Xavier
    - Inventaire après décès: Detouche, Georges. Saint-Avoye (rue), n° 26., 12 janvier 1824
      inventaire après décès; Sainte-Avoie (rue); Detouche, Georges
    - Inventaire après décès: Leteinturier, Julien. garçon de caisse., 12 mars 1824
      inventaire après décès; Leteinturier, Julien; employé de commerce
    - Inventaire après décès: Broquin, Marie-Françoise. Clair, Antoine-Gabriel (veuve). Fossés-du-Temple (rue des), n° 16., 23 mars 1824
      inventaire après décès; Fossés-du-Temple (rue des); Broquin, Marie-Françoise; Clair, Antoine-Gabriel
    - Inventaire après décès: Deterves, Marie-Aimée-Jeanne. Legentil, René-Pierre (épouse)., 1er avril 1824
      inventaire après décès; Deterves, Marie-Aimée-Jeanne; Legentil, René-Pierre
    - Inventaire après décès: Leblanc, Jean-Baptiste. limonadier. Saint-Denis (rue), n° 195., 29 mai 1824
      inventaire après décès; Saint-Denis (rue); Leblanc, Jean-Baptiste; restaurateur
    - Inventaire après décès: Guyenot de Chateaubourg, Jean-Jacques. Bailleul (rue), n° 13., 1er juillet 1824
      inventaire après décès; Bailleul (rue); Guyenot de Chateaubourg, Jean-Jacques
    - Inventaire après décès: Caque, Catherine-Esther. Froidefond Du Chatenet [Froydefond Du Chastenet], Joseph-Antoine de (épouse). propriétaire., 10 août 1824
      inventaire après décès; Caque, Catherine-Esther; Froidefond Du Chatenet, Joseph-Antoine de